---
title: "Analisis Calidad de Vino"
author: "Ing. Ana Munoz"
output: 
  html_document
    
---

```{r, warning = FALSE}
BDwine = read.csv("C:/Users/dayalaga/Downloads/Control 2 - Ana Muñoz #ggplot/winequality-white.csv", sep = ";", header = TRUE) 
library(ggplot2)
library(dplyr)
library(corrplot) 
```

# Informacion General - Calidad de Vino {.tabset .tabset-fade .tabset-pills}

## Conociendo mi base de datos 

### Principales Caracteristicas
La BD brindada consta de las siguientes caraceristicas:
```{r}
summary(BDwine)
str(BDwine)
```
Se puede apreciar que la BD no contempla valores faltantes o desconocidos, por lo que se prosigue a graficar para el análisis.

### Histograma de la BD según su calidad

La distribución de la BD según su calidad muestra mayor cantidad de entre las calidades 5 y 7, mientras que el resto de calidades se 
```{r}
ggplot(BDwine, aes(x = BDwine$quality))+
  geom_histogram(binwidth = 0.5) +
  xlab("Calidad de Vino") + ylab ("Frecuencia") +
  ggtitle("Distribucion de datos segun calidad")
```

## Correlación entre las variables de la BD
(tab content)
Puedo ver la relacion de las variables entre ellas. Se destaca la relacion de:

- Calidad Vs Alcohol
- Densidad Vs Alcohol 
- Densidad VS Azucar Residual
- Calidad VS Acidez Fija
- Calidad Vs Acidez Volatil

```{r, echo=TRUE}
mat.cor = cor(BDwine[-13])
corrplot(mat.cor, method = "circle")
```


# Reclasificacion de Datos {.tabset .tabset-fade .tabset-pills}

Para un mejor estudio de los datos se agruparán en tres principales grupos a la calidad de vino.

- Calidad 8 y Calidad 9 = Calidad *Alta*
- Calidad 3 y Calidad 4 = Calidad *Baja*
- Calidad 7, 6 y 5 = Calidad *Media*

## Nueva Varible Classify
```{r, echo=TRUE}
BDwine$Classify = ifelse(BDwine$quality >= 8, "Alta", 
  ifelse(BDwine$quality <= 3, "Baja","Media"))
summary(BDwine$Classify)
str(BDwine$Classify)

```

### Analisis por Calidad Clasificación

Se realiza un analisis de las correlaciones de Densidad y Alcohol según su clasificación de calidad.

- Podemos deducir que los vino con calidad más alta tienen en su mayoria un alto grado de alcohol y por lo tanto menor densidad
- La densidad y el grado de alcohol de los vinos de calidad Baja son muy dispersos por lo que no se puede realizar una deducción
- Los vino con calidad Media tienen datos picos fuera de la media
```{r}
ggplot(BDwine, aes(x = BDwine$density, y = BDwine$alcohol)) +
  xlab("Densidad") + ylab ("Alcohol") +
  ggtitle("Densidad vs Alcohol") +
  geom_point() +  
  facet_wrap(~ BDwine$Classify, scale = "free_y")+
  geom_smooth()

```

## Partición de la BD
Para un mejor analisis segmentado, se separa la BD en tres Dataframe
```{r}
BDwine_splitted = split(BDwine, BDwine$Classify)

BDwine_Alta = BDwine_splitted$Alta
BDwine_Baja = BDwine_splitted$Baja
BDwine_Media = BDwine_splitted$Media

summary(BDwine_Alta)
summary(BDwine_Media)
summary(BDwine_Baja)
```

# Analisis por variable {.tabset .tabset-fade .tabset-pills}

## Calidad Alta

```{r}
ggplot(BDwine_Alta, aes(x = BDwine_Alta$density, y = BDwine_Alta$alcohol)) +
  xlab("Densidad") + ylab ("Alcohol") +
  ggtitle("Densidad vs Alcohol Calidad Alta") +
  geom_point() +  
  geom_smooth()
```

## Calidad Baja

```{r}
ggplot(BDwine_Baja, aes(x = BDwine_Baja$density, y = BDwine_Baja$alcohol)) +
  xlab("Densidad") + ylab ("Alcohol") +
  ggtitle("Densidad vs Alcohol Calidad Baja") +
  geom_point() +  
  geom_smooth()
```

## Calidad Media
```{r}
ggplot(BDwine_Media, aes(x = BDwine_Media$density, y = BDwine_Media$alcohol)) +
  xlab("Densidad") + ylab ("Alcohol") +
  ggtitle("Densidad vs Alcohol Calidad Media") +
  geom_point()
```

# Relacion entre variables por Calidad {.tabset .tabset-fade .tabset-pills}

## Calidad vs Alcohol

```{r}
ggplot(data = BDwine, aes(x = BDwine$quality, y = BDwine$alcohol)) +  
  geom_boxplot(aes(fill = as.character(BDwine$Classify))) + 
  facet_wrap(~ BDwine$Classify, scale = "free_y")+
  ylab("Alcohol") + xlab("Calidad")+
  guides(fill = guide_legend(title="Calidad"))+
  ggtitle("Relacion Calidad vs Alcohol por Clasificacion")
```

## Calidad vs Total Dioxido de Sulfuro
```{r}
ggplot(data = BDwine, aes(x = BDwine$quality, y = BDwine$total.sulfur.dioxide)) +  
  geom_boxplot(aes(fill = as.character(BDwine$Classify))) +    
  facet_wrap(~ BDwine$Classify, scale = "free_y") +
  ylab("Total Sulfuro Dioxido") + xlab("Calidad") +
  guides(fill = guide_legend(title="Calidad")) +
  ggtitle("Relacion Calidad vs Total Dioxido de Sulfuro por Clasificacion")
```

## Calidad vs Volatile Acidity
```{r}
ggplot(data = BDwine, aes(x = BDwine$quality, y = BDwine$volatile.acidity)) +  
  geom_boxplot(aes(fill = as.character(BDwine$Classify))) +   
  facet_wrap(~ BDwine$Classify, scale = "free_y") +
  ylab("Valatile Acidity") + xlab("Calidad") +
  guides(fill = guide_legend(title="Calidad")) +
  ggtitle("Relacion Calidad vs Volatile Acidity por Clasificacion")
```

## Calidad vs Fixed Acidity
```{r}
ggplot(data = BDwine, aes(x = BDwine$quality, y = BDwine$fixed.acidity)) +  
  geom_boxplot(aes(fill = as.character(BDwine$Classify))) +   
  facet_wrap(~ BDwine$Classify, scale = "free_y") +
  ylab("Fixed Acidity") + xlab("Calidad") +
  guides(fill = guide_legend(title="Calidad")) +
  ggtitle("Relacion Calidad vs Fixed Acidity por Clasificacion")
```

# Analisis a fondo de la calidad Media {.tabset .tabset-fade .tabset-pills}

## Distribución de datos Calidad Media
```{r}
ggplot(BDwine_Media, aes(x = BDwine_Media$quality))+
  geom_histogram(binwidth = 0.5) +
  xlab("Calidad de Vino") + ylab ("Frecuencia") +
  ggtitle("Distribucion de datos segun calidad")

```

## Relacion Densidad Vs Alcohol
```{r}
ggplot(BDwine_Media, aes(x = BDwine_Media$density, y = BDwine_Media$alcohol)) +
  xlab("Densidad") + ylab ("Alcohol") +
  ggtitle("Densidad vs Alcohol") +
  geom_point() +  
  facet_wrap(~ BDwine_Media$quality, scale = "free_y")+
  geom_smooth()
```


## Calidad vs Fixed Acidity
```{r}
ggplot(BDwine_Media, aes(x = BDwine_Media$quality, y = BDwine_Media$fixed.acidity)) +  
  geom_boxplot(aes(fill = as.character(BDwine_Media$quality))) +   
  facet_wrap(~ BDwine_Media$quality, scale = "free_y") +
  ylab("Fixed Acidity") + xlab("Calidad") +
  guides(fill = guide_legend(title="Calidad")) +
  ggtitle("Relacion Calidad vs Fixed Acidity por Clasificacion")
```

