---
title: "Análisis Calidad de Vino"
author: "Ing. Ana Munoz Maquera"
output:
  rmdformats::readthedown:
    highlight: kate
    code_folding: show
    lightbox: TRUE
---


```{r knitr_init, echo=FALSE, cache=FALSE}

library(knitr)
library(rmdformats)
## Global options
options(max.print="75")
opts_chunk$set(echo=FALSE,
	             cache=TRUE,
               prompt=FALSE,
               tidy=TRUE,
               comment=NA,
               message=FALSE,
               warning=FALSE)
opts_knit$set(width=75)

```

# Informacion General - Calidad de Vino
```{r, warning = FALSE}
BDwine = read.csv("winequality-white.csv", sep = ";", header = TRUE) 
library(ggplot2)
library(dplyr)
library(corrplot) 
```

## Conociendo mi base de datos

### Principales Características
La BD brindada consta de las siguientes características:
```{r, echo=TRUE}
summary(BDwine)
str(BDwine)
```

Se puede apreciar que la BD no contempla valores faltantes o desconocidos, por lo que se prosigue a graficar para el análisis.

### Histograma de la BD según su calidad

La distribución de la BD según su calidad muestra mayor cantidad de vinos entre las calidades 5 y 7, mientras que el resto de calidades tienen menor cantidad 
```{r}
ggplot(BDwine, aes(x = BDwine$quality))+
  geom_histogram(binwidth = 0.5) +
  xlab("Calidad de Vino") + ylab ("Frecuencia") +
  ggtitle("Distribucion de datos segun calidad")
```

## Correlación entre las variables de la BD

El grafico siguiente muestra la relacion de las variables entre ellas. 
Se destaca la relacion de:

- Calidad Vs Alcohol
- Densidad Vs Alcohol 
- Densidad VS Azucar Residual
- Calidad VS Acidez Fija
- Calidad Vs Acidez Volatil

```{r, echo=TRUE}
mat.cor = cor(BDwine[-13])
corrplot(mat.cor, method = "circle")
```


# Reclasificacion de Datos

Para un mejor estudio de la BD, estos se agruparán en tres principales secciones según la calidad de vino.

- Calidad 8 y Calidad 9 = Calidad *Alta*
- Calidad 3 y Calidad 4 = Calidad *Baja*
- Calidad 7, 6 y 5 = Calidad *Media*

## Nueva Varible Classify

La clasificación se guardará en una variable llamada ***Classify***
```{r, echo=TRUE}
BDwine$Classify = ifelse(BDwine$quality >= 8, "Alta", 
  ifelse(BDwine$quality <= 3, "Baja","Media"))
summary(BDwine$Classify)
str(BDwine$Classify)

```

### Análisis por Calidad Clasificación

Se realiza un análisis de las correlaciones de Densidad y Alcohol según su clasificación de calidad.

- Podemos deducir que los vino con calidad más alta tienen en su mayoría un alto grado de alcohol y por lo tanto menor densidad
- La densidad y el grado de alcohol de los vinos de calidad Baja son muy dispersos por lo que no se puede realizar una deducción
- Los vino con calidad Media tienen datos picos fuera de la media
```{r}
ggplot(BDwine, aes(x = BDwine$density, y = BDwine$alcohol)) +
  xlab("Densidad") + ylab ("Alcohol") +
  ggtitle("Densidad vs Alcohol") +
  geom_point() +  
  facet_wrap(~ BDwine$Classify, scale = "free_y")+
  geom_smooth()

```

## Partición de la BD

Para un mejor analisis segmentado, se separa la BD en tres Dataframe, Alto, Medio y Bajo
```{r}
BDwine_splitted = split(BDwine, BDwine$Classify)

BDwine_Alta = BDwine_splitted$Alta
BDwine_Baja = BDwine_splitted$Baja
BDwine_Media = BDwine_splitted$Media

summary(BDwine_Alta)
summary(BDwine_Media)
summary(BDwine_Baja)
```

# Análisis por variable

Una vez tengo la BD partida, puedo realizar un análisis con cada una de estas para un análisis detallado

## Calidad Alta

Para los vinos de calidad alta que cuentan con mayor  alcohol tiene menor grado de densidad.
```{r}
ggplot(BDwine_Alta, aes(x = BDwine_Alta$density, y = BDwine_Alta$alcohol)) +
  xlab("Densidad") + ylab ("Alcohol") +
  ggtitle("Densidad vs Alcohol Calidad Alta") +
  geom_point() +  
  geom_smooth()
```

## Calidad Baja

En caso de los vinos de calidad Baja, grado de alcohol de estos es muy variado, por lo que su grado de densidad también es muy variada.
```{r}
ggplot(BDwine_Baja, aes(x = BDwine_Baja$density, y = BDwine_Baja$alcohol)) +
  xlab("Densidad") + ylab ("Alcohol") +
  ggtitle("Densidad vs Alcohol Calidad Baja") +
  geom_point() +  
  geom_smooth()
```

## Calidad Media

Los vinos de calidad media, tienen un comportamiento de a mayor alcohol menor densidad del vino. Sin embargo existen vinos de esa calidad que cuentan con grados de densida superiores a 1, siendo picos de toda la BD
```{r}
ggplot(BDwine_Media, aes(x = BDwine_Media$density, y = BDwine_Media$alcohol)) +
  xlab("Densidad") + ylab ("Alcohol") +
  ggtitle("Densidad vs Alcohol Calidad Media") +
  geom_point()
```

# Relacion entre variables por Calidad

Se estudiará la relación de las diferentes de variables Vs Calidad segmentado por la variable ***Classify***

## Calidad vs Alcohol

Para el gráfico siguiente, los vinos con calidad alta tiene mayor grado de alcohol que el resto de vinos

```{r}
ggplot(data = BDwine, aes(x = BDwine$quality, y = BDwine$alcohol)) +  
  geom_boxplot(aes(fill = as.character(BDwine$Classify))) + 
  facet_wrap(~ BDwine$Classify, scale = "free_y")+
  ylab("Alcohol") + xlab("Calidad")+
  guides(fill = guide_legend(title="Calidad"))+
  ggtitle("Relacion Calidad vs Alcohol por Clasificacion")
```

## Calidad vs Total Dioxido de Sulfuro

El dioxido de sulfuro tiene mayor concentración en vinos con calidad alta

```{r}
ggplot(data = BDwine, aes(x = BDwine$quality, y = BDwine$total.sulfur.dioxide)) +  
  geom_boxplot(aes(fill = as.character(BDwine$Classify))) +    
  facet_wrap(~ BDwine$Classify, scale = "free_y") +
  ylab("Total Sulfuro Dioxido") + xlab("Calidad") +
  guides(fill = guide_legend(title="Calidad")) +
  ggtitle("Relacion Calidad vs Total Dioxido de Sulfuro por Clasificacion")
```

## Calidad vs Volatile Acidity

Los vinos de calidad baja y calidad media tienen en promedio la misma concentración de Volatile Acidity. Sin embargo, la calidad baja tiene mayores valores de Volatile Acidity

```{r}
ggplot(data = BDwine, aes(x = BDwine$quality, y = BDwine$volatile.acidity)) +  
  geom_boxplot(aes(fill = as.character(BDwine$Classify))) +   
  facet_wrap(~ BDwine$Classify, scale = "free_y") +
  ylab("Valatile Acidity") + xlab("Calidad") +
  guides(fill = guide_legend(title="Calidad")) +
  ggtitle("Relacion Calidad vs Volatile Acidity por Clasificacion")
```

## Calidad vs Fixed Acidity

Para los vinos de calidad alta existe una mayor concentración de Fixed Acidity, mientras los de calidad media, tienen menores valores.
```{r}
ggplot(data = BDwine, aes(x = BDwine$quality, y = BDwine$fixed.acidity)) +  
  geom_boxplot(aes(fill = as.character(BDwine$Classify))) +   
  facet_wrap(~ BDwine$Classify, scale = "free_y") +
  ylab("Fixed Acidity") + xlab("Calidad") +
  guides(fill = guide_legend(title="Calidad")) +
  ggtitle("Relacion Calidad vs Fixed Acidity por Clasificacion")
```

# Analisis a fondo de la calidad Media

Debido a la cantidad de datos en el rango de calidad media, es necesario realizar un análisis de solo la Calidad Media.

## Distribución de datos Calidad Media

La mayor cantidad de datos con clasificación media tienen una calidad de 6
```{r}
ggplot(BDwine_Media, aes(x = BDwine_Media$quality))+
  geom_histogram(binwidth = 0.5) +
  xlab("Calidad de Vino") + ylab ("Frecuencia") +
  ggtitle("Distribucion de datos segun calidad")

```

## Relación Densidad Vs Alcohol

En los datos podemos visibilizar que la relación densidad y alcohol en la calidad 4 es directa.
Los vinos con calidad 6 tienen densidades sobre 1 y fuera de la media del resto de datos.
```{r}
ggplot(BDwine_Media, aes(x = BDwine_Media$density, y = BDwine_Media$alcohol)) +
  xlab("Densidad") + ylab ("Alcohol") +
  ggtitle("Densidad vs Alcohol") +
  geom_point() +  
  facet_wrap(~ BDwine_Media$quality, scale = "free_y")+
  geom_smooth()
```


## Calidad vs Fixed Acidity

El vino con mayor calidad dentro de la clasificación media, tiene una fixed acidity mayor al resto de la clasificación media.
Las calidades 4, 5 y 6 tiene el mismo grado de Fixed Acidity
```{r}
ggplot(BDwine_Media, aes(x = BDwine_Media$quality, y = BDwine_Media$fixed.acidity)) +  
  geom_boxplot(aes(fill = as.character(BDwine_Media$quality))) +   
  facet_wrap(~ BDwine_Media$quality, scale = "free_y") +
  ylab("Fixed Acidity") + xlab("Calidad") +
  guides(fill = guide_legend(title="Calidad")) +
  ggtitle("Relacion Calidad vs Fixed Acidity por Clasificacion")
```

